ROSSEL GALARZA RAFAEL ANDRES

Lima, lima, ate • 929831019 • rosselgalarzarafael@gmail.com https://rafadeveloper.netlify.app/

PERFIL PROFESIONAL

Desarrollador Frontend con 2 años de experiencia, especializado en la creación de interfaces de usuario modernas y eficientes. Manejo tecnologías como Angular, Vue, Astro, y lenguajes como JavaScript y TypeScript. Tengo sólidos conocimientos en el desarrollo backend con NestJS y ExpressJS. Soy bachiller en Ingeniería de Sistemas e Informática y disfruto enfrentar nuevos desafíos que me permitan mejorar continuamente.

EXPERIENCIA LABORAL

Desarrollador FronEnd - Sysnet del Perú

Nov 2023 - Present

- Desarrollo de plataformas utilizando el Framework Vue y Angular.
- Diseño de aplicaciones moviles.
- Creación de apis en Nest js y express.
- · automatización de procesos con scripts.

ilearnify- Proyecto Frelancer

May 2023 - Jul 2023

- Desarrollo de la plataforma educativa de cursos integrado con machine learning.
- Desarrollado utilizando el framework Vue para el frontend y NestJS para el backend, asegurando una arquitectura eficiente y escalable que permite la interacción fluida entre la interfaz de usuario y el servidor.

Desarrollador FrontEnd Junior - Opseli SAC

Feb 2022 - Jul 2022

 Desarrollo y mantenimiento de páginas web y sistemas de inventario, utilizando tecnologías como Tailwind CSS para estilos responsivos y eficientes, junto con HTML y JavaScript para crear interfaces dinámicas e intuitivas.

EDUCACIÓN

Bachiller en Ingeniería de Sistemas e Informática

Ago 2019 - Ago 2024

Universidad Tecnológica del Perú

· Culminado con quinto superior

HABILIDADES

- Frontend: Vue.js, Angular y Astro
- Backend: NestJS, ExpressJS, SQL Server, MySQL, MongoDB
- DevOps: Git, Docker, pm2 y AWS
- Habilidades Blandas: Trabajo en equipo, Colaboración en entornos ágiles, Adaptabilidad y aprendizaje continuo.